臺灣桃園地方法院刑事判決　　　　　　　　　　　　　九十三年度訴字第八八八號
　　公　訴　人　臺灣桃園地方法院檢察署檢察官
　　被　　　告　甲○○　男　二.
右列被告因違反毒品危害防制條例案件，經檢察官提起公訴（九十三年度毒偵字第一
六七八號），經本院裁定改依簡式審判程序，判決如左：
    主  文
甲○○連續施用第一級毒品，累犯，處有期徒刑捌月。
扣案第一級毒品海洛因壹包（驗餘淨重零點零貳公克）沒收銷燬之；注射針筒壹支沒
收。
    事  實
一、甲○○前曾於民國九十一年間因公共危險案件，經本院判處有期徒刑四月確定，
    並於九十二年十月十六日執行完畢。又於九十二年間因施用毒品案件，經本院依
    聲請以九十二年度毒聲字第二五六三號裁定送觀察、勒戒後，認無繼續施用毒品
    之傾向，而於九十三年二月五日執行觀察、勒戒完畢出監，並由臺灣桃園地方法
    院檢察署檢察官於九十三年二月十七日，以九十二年毒偵字第一九二八號為不起
    訴處分確定。詎甲○○仍不知悔改，竟基於施用第一級毒品海洛因之概括犯意，
    自九十三年三月中旬起至九十三年四月八日止，在桃園縣中壢市某朋友家中等處
    ，連續非法施用第一級毒品海洛因多次，嗣於九十三年四月九日二十時許，在桃
    園縣中壢市○○路五五一巷內為警查獲，並扣得第一級毒品海洛因一包（驗餘淨
    重○‧○二公克），及其所有且供施用毒品之注射針筒一支。
二、案經桃園縣政府警察局中壢分局報請臺灣桃園地方法院檢察署檢察官偵查起訴。
    理  由
一、按刑事訴訟法業已修正，並於九十二年二月六日經總統公布，同年九月一日起施
    行。修正後刑事訴訟法增訂第二百七十三條之一規定除被告所犯為死刑、無期徒
    刑、最輕本刑為三年以上有期徒刑之罪、或高等法院管轄第一審案件者外，於審
    判期日前之程序進行中，被告先就被訴事實為有罪之陳述時，審判長得告知被告
    簡式審判程序之旨，並聽取當事人、代理人、辯護人及輔佐人之意見後，裁定進
    行簡式審判程序。經查，本件被告甲○○被訴毒品危害防制條例乙案，非前開不
    得進行簡式審判程序之案件，經被告於本院行準備程序時就訴事實為有罪之陳述
    ，且經法官告知被告簡式審判程序之旨，聽取被告及檢察官之意見後，爰依右開
    刑事訴訟法第二百七十三條之一之規定，裁定改依簡式審判程序審判之，合先敘
    明。
二、右揭犯罪事實，業據被告於本院行準備程序時坦承不諱，而被告為警查獲時所採
    尿液經送檢驗結果，呈嗎啡陽性反應，有桃園縣衛生局不法藥物尿液檢定書一份
    在卷可憑。另扣案白粉一包經送鑑驗結果，確含有海洛因成分，此有法務部調查
    局鑑定通知書一份存卷可憑，此外，並有注射針筒一支扣案可資佐證，足徵被告
    前開施用毒品之自白與事實相符，堪予採信。按施用毒品案件而曾觀察、勒戒或
    強制戒治執行完畢釋放後，五年以內再犯毒品危害防制條例第十條之施用毒品罪
    行者，即應依法追訴進入刑事訴訟程序審理，此觀毒品危害防制條例第二十三條
    第二項規定甚明。經查被告前有如事實欄所述之施用毒品犯行，有臺灣高等法院
    被告全國前案紀錄表、臺灣桃園地方法院檢察署檢察官九十二年度毒偵字第一九
    二八號不起訴處分書等在卷可憑，是被告係於曾受觀察、勒戒執行完畢釋放後，
    五年內再犯毒品危害防制條例第十條之罪，自應依法論科。綜上所述，本件事證
    明確，被告犯行洵堪認定。
三、按海洛因係毒品危害防制條例第二條第二項第一款所規範之第一級毒品，被告予
    以施用，係犯同條例第十條第一項之施用第一級毒品罪。其施用第一級毒品海洛
    因前後持有第一級毒品之低度行為，為施用之高度行為所吸收，不另論罪。被告
    先後多次施用第一級毒品海洛因行為，時間緊接、犯罪構成要件相同，顯係基於
    概括犯意為之，應依刑法第五十六條連續犯之規定以一罪論。又查被告有事實欄
    所載之犯罪科刑及執行情形，此有臺灣高等法院被告全國前案紀錄表存卷可按，
    其受有期徒刑之執行完畢後五年以內再犯本件有期徒刑以上之罪，係屬累犯，應
    依法加重其刑。爰審酌被告前有毒品前科，竟仍不知悔改，陷於毒癮而難以自拔
    ，戕害己身，及其犯罪之動機、手段、惟於本件犯罪後尚能坦承犯行，態度良好
    等一切情狀，量處如主文所示之刑。
四、扣案海洛因一包（驗餘淨重○‧○二公克）為第一級毒品，應依毒品危害防制條
    例第十八條第一項前段規定，沒收銷燬之。至扣案注射針筒一支，為被告所有，
    已據其於警訊時供明在卷（見九十三年毒偵字第一六七八號偵查卷第五頁背面）
    ，且客觀上該注射針筒亦係用以供施用海洛因毒品之用，雖被告嗣後再辯稱該注
    射針筒非其所有云云，實不足採信，爰依刑法第三十八條第一項第二款規定宣告
    沒收。
據上論斷，應依刑事訴訟法第二百七十三條之一第一項、第二百九十九條第一項前段
，毒品危害防制條例第十條第一項、第十八條第一項前段，刑法第十一條、第五十六
條、第四十七條、第三十八條第一項第二款，判決如主文。
本案經檢察官陳志全到庭執行職務。
中      華      民      國    九十三    年      七      月      二十八  日
                              臺灣桃園地方法院刑事第七庭
                                  法  官  賴淑美
右正本證明與原本無異。
如不服本判決，應於判決送達後十日內向本院提出上訴狀 (應附繕本)，上訴於臺灣
高等法院。
                                  書記官   簡維萍
中      華      民      國    九十三    年     七    月      二十八     日
附錄本件論罪科刑法條
毒品危害防制條例第十條第一項
施用第一級毒品者，處六月以上五年以下有期徒刑。
